【裁判字號】    98,訴,1973
【裁判日期】    981224
【裁判案由】    違反毒品危害防制條例
【裁判全文】
臺灣彰化地方法院刑事判決              98年度訴字第1973號
公  訴  人  臺灣彰化地方法院檢察署檢察官
被      告  甲○○
上列被告因違反毒品危害防制條例案件，經檢察官提起公訴（
98年度毒偵字第2219號），本院合議庭裁定由受命法官獨任進行
簡式審判程序，茲判決如下：
    主   文
甲○○施用第一級毒品，累犯，處有期徒刑拾壹月，扣案殘留有
第一級毒品海洛因之殘渣袋壹個、鏟管壹支，均沒收銷燬之；又
施用第二級毒品，累犯，處有期徒刑陸月。應執行有期徒刑壹年
參月，扣案殘留有第一級毒品海洛因之殘渣袋壹個、鏟管壹支，
均沒收銷燬之。
    犯罪事實
一、甲○○前於民國90年間，因施用毒品案件，經臺灣屏東地方
    法院以90年度毒聲字第132 號裁定送勒戒處所觀察、勒戒，
    後因認無繼續施用毒品傾向，於90年2 月8 日觀察勒戒執行
    完畢釋放，並由臺灣屏東地方法院檢察署檢察官以90年度毒
    偵字第203 號為不起訴處分；又於上開觀察勒戒執行完畢後
    5 年內之91年間，因施用毒品案件，經臺灣屏東地方法院檢
    察署檢察官聲請簡易判決處刑及聲請觀察勒戒，觀察勒戒部
    分，經臺灣屏東地方法院以90年度毒聲字第2124號裁定送勒
    戒處所觀察、勒戒，後因認有繼續施用毒品傾向，經臺灣屏
    東地方法院以91年度毒聲字第576 號裁定令入戒治處所施以
    強制戒治1 年，嗣經臺灣屏東地方法院以91年度毒聲字第
    1574號裁定停止戒治，所餘戒治期間，付保護管束，而於92
    年6 月2 日保護管束未經撤銷視為強制戒治執行完畢，聲請
    簡易判決處刑部分，則經臺灣屏東地方法院於91年9 月9 日
    以91年度訴字第453 號判決判處有期徒刑9 月確定，並於93
    年5 月16日縮短刑期執行完畢；又於94年間，因施用毒品案
    件，經臺灣高雄地方法院於94年7 月11日以94年度訴字第
    1176號判決判處有期徒刑10月、3 月，應執行有期徒刑11月
    確定，而於93年5 月16日縮短刑期執行完畢【下稱甲案】；
    復於95年間，因施用毒品案件，經臺灣高雄地方法院於95
    年5 月2 日以95年度訴字第693 號判決判處有期徒刑1 年、
    5 月，應執行有期徒刑1 年3 月確定，並經減刑為6 月、2
    月又15日，應執行有期徒刑7 月又15日【下稱乙案】。上開
    甲乙案件嗣經接續執行，甫於96年7 月16日執行完畢。
二、詎甲○○仍不知悔改，復基於施用第一級毒品海洛因之犯意
    ，於98年9月29日凌晨2時許，在位於彰化縣彰化市○○路○
    段558號「金馬遊戲場」廁所內，以將海洛因置入針筒內摻
    水稀釋後注射血管之方式，施用第一級毒品海洛因1次；另
    基於施用第二級毒品甲基安非他命之犯意，於98年9 月30日
    晚上8 時許，在其不詳真實姓名年籍，綽號「阿福」之友人
    位於彰化縣彰化市內之住處，施用第二級毒品甲基安非他命
    1 次。嗣警於98年9 月30日晚上9 時39分許，在上開「金馬
    遊戲場」內臨檢時，盤查甲○○身分後，發現其為警方毒品
    列管人口，且發現其手臂上呈紅紅之新的針扎痕跡，而懷疑
    其涉有施用毒品犯行，詢問甲○○，甲○○始坦認上開施用
    第一級毒品之犯行（未承認有上開施用第二級毒品之犯行）
    ，並交出其所有，供其上開施用第一級毒品海洛因所用之其
    上均殘留有第一級毒品海洛因之殘渣袋1 個、鏟管1 支，並
    同意警方於同日晚上10時48分，對其採集尿液，送驗結果呈
    嗎啡、可待因及甲基安非他命陽性反應，而查悉上情。
二、案經彰化縣警察局彰化分局報請臺灣彰化地方法院檢察署檢
    察官偵查起訴。
    理  由
一、按除被告所犯為死刑、無期徒刑、最輕本刑為3 年以上有期
    徒刑之罪或高等法院管轄第1 審案件者外，於刑事訴訟法第
    273 條第1 項程序進行中，被告先就被訴事實為有罪之陳述
    時，審判長得告知被告簡式審判程序之旨，並聽取當事人、
    代理人、辯護人及輔佐人之意見後，裁定進行簡式審判程序
    ；除簡式審判程序及簡易程序案件外，第1 審應行合議審判
    ，刑事訴訟法第273條之1第1項、第284條之1分別定有明文
    。本案被告甲○○所犯係死刑、無期徒刑、最輕本刑為3 年
    以上有期徒刑以外之罪，並於本院行準備程序時就被訴事實
    為有罪之陳述，經受命法官告知簡式審判程序之旨，並聽取
    其與公訴人之意見後，本院認無不得或不宜改依簡式審判程
    序進行之處，爰依上揭規定，裁定本案由受命法官獨任進行
    簡式審判程序，合先敘明。
二、上揭犯罪事實，業據被告甲○○本院審理時均坦認不諱，而
    其上開為警查獲之經過，則經證人即查獲被告之警員陳建良
    到庭證述明確，又被告於98年9 月30日晚上10時48分，同意
    警方對其採集尿液送驗，檢驗結果亦確呈可待因、嗎啡及甲
    基安非他命陽性反應，有詮昕科技股份有限公司98年10月16
    日報告編號8A070005號濫用藥物尿液檢驗報告、去氧核醣核
    酸條例以外案件接受尿液採樣同意書、彰化縣警察局彰化分
    局委託檢驗尿液代號與真實姓名對照認證單、彰化縣警察局
    查獲毒品案件尿液委外送驗清單各1 份【各見警卷第11、12
    頁、偵卷第8 、9 頁】附卷可稽，復有卷附其上顯示被告手
    臂上有紅紅針扎痕跡之照片2 張、彰化縣警察局彰化分局（
    分駐）派出所臨檢紀錄表1 紙【各見警卷第9 、10頁】可憑
    ，並有被告交出供查扣之其上開施用第一級毒品海洛因所用
    ，其上均殘留有第一級毒品海洛因之殘渣袋1 個、鏟管1 支
    扣案可資佐證，足見被告自白於上開時、地分別施用第一級
    毒品海洛因及第二級毒品甲基安非他命各1 次之事實，應與
    事實相符，堪可認定。起訴書雖記載被告係於98年9 月30日
    晚上10時48分許為警採尿起回溯96小時內某時，在某不詳處
    所施用第二級毒品甲基安非他命，然業經蒞庭檢察官當庭更
    正。
三、次查，被告前於90年間，因施用毒品案件，經臺灣屏東地方
    法院以90年度毒聲字第132 號裁定送勒戒處所觀察、勒戒，
    後因認無繼續施用毒品傾向，於90年2 月8 日觀察勒戒執行
    完畢釋放，並由臺灣屏東地方法院檢察署檢察官以90年度毒
    偵字第203 號為不起訴處分；又於上開觀察勒戒執行完畢後
    5 年內之91年間，因施用毒品案件，經臺灣屏東地方法院檢
    察署檢察官聲請簡易判決處刑及聲請觀察勒戒，觀察勒戒部
    分，經臺灣屏東地方法院以90年度毒聲字第2124號裁定送勒
    戒處所觀察、勒戒，後因認有繼續施用毒品傾向，經臺灣屏
    東地方法院以91年度毒聲字第576 號裁定令入戒治處所施以
    強制戒治1 年，嗣經臺灣屏東地方法院以91年度毒聲字第
    1574號裁定停止戒治，所餘戒治期間，付保護管束，而於92
    年6 月2 日保護管束未經撤銷視為強制戒治執行完畢，聲請
    簡易判決處刑部分，則經臺灣屏東地方法院於91年9 月9 日
    以91年度訴字第453 號判決判處有期徒刑9 月確定之事實，
    有臺灣高等法院被告前案紀錄表、臺灣彰化地方法院檢察署
    刑案資料查註紀錄表各1 份附卷可參。則被告前既曾因施用
    毒品案件，經觀察、勒戒後，復於觀察勒戒執行完畢釋放後
    5 年內，再犯本案之毒品危害防制條例第10條第1 項、第2
    項之施用第一級、第二級毒品罪，自應依法論科。本案事證
    明確，被告上開犯行，均洵堪認定。
四、按海洛因、甲基安非他命各係毒品危害防制條例第2 條第2
    項第1 款、第2 款所明定之第一、二級毒品。核被告所為，
    係犯同條例第10條第1 項之施用第一級毒品罪、同條例第2
    項之施用第二級毒品罪。被告持有第一、二級毒品進而施用
    ，其持有之低度行為為施用之高度行為所吸收，均不另論持
    有第一級、第二級毒品之罪。又被告所犯上開1 次施用第一
    級毒品罪及1 次施用第二級毒品罪，犯意各別，行為互殊，
    應予分論併罰。又被告前於94年間，因施用毒品案件，經臺
    灣高雄地方法院於94年7 月11日以94年度訴字第1176號判決
    判處有期徒刑10月、3 月，應執行有期徒刑11月確定，而於
    93 年5月16日縮短刑期執行完畢【下稱甲案】；復於95年間
    ，因施用毒品案件，經臺灣高雄地方法院於95年5 月2 日以
    95 年 度訴字第693 號判決判處有期徒刑1 年、5 月，應執
    行有期徒刑1 年3 月確定，並經減刑為6 月、2 月又15日，
    應執行有期徒刑7 月又15日【下稱乙案】。上開甲乙案件嗣
    經接續執行，甫於96年7 月16日執行完畢等情，此有臺灣高
    等法院被告前案紀錄表、臺灣彰化地方法院檢察署刑案資料
    查註紀錄表各1 份存卷可考，其於5 年內故意再犯本案有期
    徒刑以上之2 罪，均應依刑法第47條第1 項之規定，各論以
    累犯，並加重其刑。爰審酌被告因施用毒品案件，經觀察、
    勒戒執行完畢釋放後，未能徹底戒絕毒品，復犯本案施用第
    一級、第二級毒品2 罪，難認有戒毒悔改之意，惟念其施用
    毒品乃自戕一己之身體健康，尚未對他人造成危害，及其犯
    罪動機、方法、手段、所生危害，暨犯後坦承犯行，到庭態
    度尚稱良好等一切情狀，爰分別量處如主文所示之刑，並定
    其應執行之刑。至被告交出供查扣之塑膠袋1 個、鏟管1 支
    ，其上均殘留有第一級毒品海洛因，業據被告於本院審理時
    供陳在卷，並經本院當庭勘驗其上確均有白色粉末殘留明確
    ，應認被告所稱其上所殘留之粉末係第一級毒品海洛因堪可
    憑採；又因該等物品均與其上殘留之第一級毒品海洛因無法
    析離，自應視同第一級毒品海洛因，均應依毒品危害防制條
    例第18條第1 項前段，宣告沒收銷燬。
據上論斷，應依刑事訴訟法第273條之1第1項、第299條第1項前
段，毒品危害防制條例第10條第1 項、第2 項，第18條第1 項前
段，刑法第11條前段、第47條第1 項、第51條第5 款，判決如主
文。
本案經檢察官陳建佑到庭執行職務。
中    華    民    國    98    年    12    月    24    日
                  刑事第二庭  法  官  吳芙如
以上正本證明與原本無異。
如不服本判決應於收受判決後10日內向本院提出上訴書狀，並應
敘述具體理由；其未敘述上訴理由者，應於上訴期間屆滿後20日
內向本院補提理由書（均須按他造當事人之人數附繕本）「切勿
逕送上級法院」。
中    華    民    國    98    年    12    月    24    日
                              書記官  林明俊
附錄本案論罪科刑法條全文：
毒品危害防制條例第10條
施用第一級毒品者，處 6 月以上 5 年以下有期徒刑。
施用第二級毒品者，處 3 年以下有期徒刑。


司法院資訊處製作；財團法人民間司法改革基金會備份。
